【裁判字號】    90,上易,497
【裁判日期】    900323
【裁判案由】    詐欺等
【裁判全文】
臺灣高等法院高雄分院刑事判決                      九十年度上易字第四九七號
    上  訴  人
    即 自訴 人  乙○○
    被      告  甲○○○
右上訴人因被告詐欺等案件，不服臺灣高雄地方法院九十年度易字第四四號，中華民
國九十年二月二日第一審判決，提起上訴，本院判決如左：
    主  文
上訴駁回。
    理  由
一、自訴意旨略以：被告甲○○○與其他共犯蔡文吉、林登甲、林劉玉蘭等人，共同
    基於意圖為自己不法所有之犯意連絡，刊登台糖股票每股行情應值四千元之不實
    廣告，繼而刊登求售台糖股票及連絡電話之廣告，而於民國八十一年三月二十五
    日自訴人見該廣告，遂以廣告上之連絡電話與被告及蔡文吉聯繫接洽，被告即向
    自訴人表示願以每股二千七百元之價額出售台糖股票，並稱股東可優先購買台糖
    公司土地，致自訴人信以為真，而向林劉玉蘭購買三千股台糖股票，共計為被告
    詐得新台幣（下同）五百餘萬元。嗣自訴人無法優先承購台糖公司土地，且股票
    轉售無門，始知受騙。因認被告甲○○○涉嫌違反證券交易法及刑法第三百三十
    九條第一項之詐欺取財罪嫌。
二、按同一案件，經檢察官依第二百二十八條規定開始偵查者，不得再行自訴，又不
    得提起自訴而提起者，應諭知不受理之判決，刑事訴訟法第三百二十三條第一項
    前段及第三百三十四條分別定有明文。
三、本件自訴人自訴被告甲○○○之右開犯罪事實，前經自訴人於八十九年九月十三
    日向台灣高雄地方法院檢察署檢察官提出告訴，現正由檢察官偵查中（台灣高雄
    地方法院檢察署八十九年度偵字第二○六五○號），此業據原審依職權調卷上開
    偵查卷宗，經核確屬同一案件無訛，有刑事告訴狀影本乙份附卷可稽，揆諸前開
    說明，原審因而諭知不受理判決，核無不合，自訴人上訴意旨，以司法院院字第
    二六三四號解釋所稱「自訴人在檢察官偵查未終結前均得提起自訴．．．該處分
    如係不起訴，應認為無效．．．」等語，指摘原判決不當，惟查刑事訴訟法第三
    百二十三條已於民國八十九年二月九日修正，修正後該條第一項為「同一案件經
    檢察官依第二百二十八條規定開始偵查者，不得再行自訴。」與修正前係以檢察
    官偵查終結為得否提起自訴之時點有間，自訴人既於刑事訴訟法第三百二十三條
    修正後提起自訴，即應受該新修正條文之限制，於檢察官開始偵查即不得自訴，
    是自訴人仍執前詞，指摘原判決不當，為無理由，應予駁回，並不經言詞辯論為
    之。
據上論斷，應依刑事訴訟法第三百六十八條、第三百七十二條，判決如主文。
中    華    民    國      九十      年       三       月     二十三     日
                              臺灣高等法院高雄分院刑事第八庭
                                  審判長法官  郭雅美
                                        法官  洪兆隆
                                        法官  莊飛宗
右正本證明與原本無異。
不得上訴。
                                      書記官  林淑敏
中    華    民    國      九十      年       三       月    二十七      日
                                                                        Ｋ


司法院資訊處製作；財團法人民間司法改革基金會備份。
